臺灣板橋地方法院交通事件裁定　　　　　　　　　九十三年度交聲字第一０六三號
　　原處分機關　交通部公路總局臺北區監理所板橋監理站
　　異　議　人　乙○○
　　即受處分人
右列受處分人因違反道路交通管理處罰條例案件，對於交通部公路總局臺北區監理所
板橋監理站於民國九十三年八月二十六日以板監違字第裁四一｜ＡＣＵ二０一一００
號所為之裁決處分（原舉發案號：臺北市政府警察局九十三年一月十八日北市警交大
字第ＡＣＵ二０一一００號），聲明異議，本院裁定如左：
    主  文
異議駁回。
    理  由
一、原處分意旨略以：異議人即受處分人乙○○於民國九十三年一月十八日凌晨三時
    五十分許，騎乘車號：ＦＶＬ─八三五號重型機車（裁決書有關異議人所騎乘之
    機車車號誤載為：ＩＶＬ｜八三五號），行經臺北市○○路、汀州路口，因駕駛
    執照吊扣期間（九十二年十二月十八日至九十三年十二月十七日）駕車違規，經
    警當場舉發，乃依道路交通管理處罰條例第二十一條第一項第七款、第四項後段
    及同條例第六十七條第三項之規定（裁決書略載為道路交通管理處罰條例第二十
    一條第一項第七款），裁處罰鍰新臺幣一萬二千元，並吊銷其駕駛執照暨一年內
    不得考領駕駛執照。
二、異議意旨略以：本件違規罰單上之車牌、車主姓名皆與事實不符，若因當初員警
    將ＦＶＬ｜八三五號重型機車，寫為ＩＶＬ｜八三五號重型機車，但車主姓名不
    應有誤，伊名下並無車牌為ＦＶＬ｜八三五號或ＩＶＬ｜八三五號重型機車，因
    此伊認應另有違規車輛才是，違規單上只有駕駛姓名與地址是正確，其餘均有誤
    ，且伊並無無照駕駛違規之事實，爰聲明異議，請求撤銷原處分云云。
三、按汽車駕駛人於駕駛執照吊扣期間駕車者，處新臺幣六千元以上一萬二千元以下
    罰鍰，並吊銷其駕駛執照，一年內不得考領駕駛執照，道路交通管理處罰條例第
    二十一條第一項第七款、第四項後段及同條例第六十七條第三項分別定有明文。
四、經查：
  (一)本件異議人即受處分人乙○○確於九十三年一月十八日凌晨三時五十分許，騎乘
    車號：ＦＶＬ─八三五號重型機車，行經臺北市○○路、汀州路口，因駕駛執照
    吊扣期間（九十二年十二月十八日至九十三年十二月十七日）駕車違規，經警執
    行勤務時當場攔查舉發之違規事實，業據證人即舉發本件違規之臺北市政府警察
    局中正第二分局南海路派出所警員甲○○於本院調查時到庭證述綦詳，並有臺北
    市政府警察局九十三年一月十八日北市警交大字第ＡＣＵ二０一一００號舉發違
    反道路交通管理事件通知單及臺北市政府警察局中正第二分局南海路派出所勤務
    表各一份影本附卷可稽，且經臺北市政府警察局中正第二分局查處無誤，有該分
    局九十三年八月五日北市警中正二分交字第０九三六一八一三四００號書函影本
    一份在卷足憑。觀諸證人即本件舉發員警甲○○到庭具結所證稱：「本件違規事
    件是我所舉發，九十三年一月十八日凌晨三時五十分我是在執行凌晨三點到五點
    的防搶勤務，在莒光路、汀州路口發現違規人違規紅燈左轉，但違規部分我們先
    行勸導，當場經過電腦查詢後，發現駕駛是駕照吊扣期間駕車，於是便當場開單
    舉發，就違規紅燈左轉部分我們只是勸導並未開單。」、「（法官問：該車車牌
    號碼？）該車車牌號碼當時舉發單上誤載為ＩＶＬ｜八三五，正確應是ＦＶＬ｜
    八三五，該車駕駛確為在庭異議人，當時該車並無乘客，駕駛有戴安全帽。」、
    「當時駕駛無法提出駕照，所以我們才用電腦查詢資料，發現駕駛的駕照被吊扣
    。」、「（法官問：當時駕駛人是否有簽收該舉發單？）有的。」、「（法官問
    ：當時在舉發單上記載車主姓名是本人，是否係依據駕駛陳述記載？）是的，所
    以並沒有再用電腦查詢ＦＶＬ─八三五號車之車主。」、「（法官問：當時該車
    駕駛是否有收下舉發單？）有的，且嗣後我們查到該車車主與異議人是同一個住
    址，我們不排除異議人是駕駛跟他同一住址親友的車輛。」等情節（參見本院九
    十三年十月十一日訊問筆錄第二頁至第五頁），復衡諸證人即本件舉發警員甲○
    ○係依法執行公務之人員，與異議人素不相識，並無宿怨，亦無仇隙，應無甘冒
    自身觸犯偽證罪之風險而設詞誣攀異議人之理，故其證言應堪採信，是異議人應
    確有前揭駕駛執照吊扣期間駕車之違規行為無訛。
  (二)至異議人雖辯稱本件舉發通知單上該車車牌號碼及車主姓名均有不符，且伊名下
    並無任何機車云云，惟查本件舉發違規當時舉發員警於舉發通知單上有關違規車
    輛車號之記載確有誤載之情形，此業據證人即舉發員警甲○○到庭證述明確，已
    如前述，而舉發通知單上違規車輛車牌號碼雖有誤植，然並不影響本件違規事實
    之成立，亦不能構成違規駕駛人免罰之理由，故無礙於違規駕駛人所應負之行政
    處罰責任，且駕駛執照吊扣期間駕車之違規行為，所處罰對象係違規駕駛人，與
    駕駛人所駕駛之車輛其所有權人係何人，是否駕駛其名下所有之車輛無涉，縱使
    舉發通知單上其車主姓名有所誤繕（依證人即舉發員警甲○○到庭所述，該舉發
    通知單上車主姓名係依駕駛人口述而記載），然該舉發通知單上駕駛人即違規人
    姓名既無誤載，即無礙於該駕駛人違規事實之成立。又異議人雖辯稱當時伊並未
    騎乘車號：ＦＶＬ｜八三五號重型機車，伊亦未收到本件舉發通知單，伊係於九
    十三年八月二十六日收到裁決書之後方知有本件違規事實，伊之前並未收到舉發
    通知單云云，然查本件經警攔查當場舉發之違規駕駛人確係本件異議人乙○○，
    本件舉發通知單當時並經異議人當場簽收等情，已據證人即舉發警員甲○○到庭
    結證在卷，已如前述，復查車號：ＦＶＬ｜八三五號重型機車之車主林盟凱係異
    議人之弟，與異議人居住地址相同乙節，亦經異議人到庭自陳在卷，並經證人甲
    ○○警員到庭證述無訛，復有車號查詢重型機車車籍資料一紙在卷可按，倘本件
    違規駕駛若非異議人，舉發員警何以於舉發當時在現場即得以知悉異議人之姓名
    、出生年月日、住居所地址及
    之前即九十三年六月十八日，即對本件交通違規案件提出申訴，此有異議人九十
    三年六月十八日交通違規案件申訴書影本一紙在卷足憑，益徵異議人前開所辯其
    係於九十三年八月二十六日收到裁決書之後始悉本件違規事實，先前其並未收到
    舉發通知單云云，顯不足採。另，本件交通違規當日異議人之駕駛執照確係處於
    吊扣期間乙節，此有交通部公路總局臺北區監理所板橋監理站九十三年十月二十
    一日北監板四字第０九三九一０七一八七號函、臺北縣政府警察局九十二年十二
    月十八日北縣警交字第Ｃ00000000號舉發違反道路交通管理事件通知單
    影本、乙○○機車駕照吊扣銷歷史情況資料表各一份附卷可稽。是異議人前開所
    辯，顯係事後卸責之詞，不足採信。
  (三)再者，交通警員掣單舉發違反道路交通管理處罰條例所列之違規事實，本質上為
    行政處分，係公務員基於職務上權力，依法就特定之具體事件所為具有公法上效
    果之單方行政行為，基於公務員為公法上行為具有公信力之原則，該行政處分當
    可被推定為真正，其據以依法處分之事實亦應認定為真正無誤，此與民事訴訴法
    第三百五十五條第一項規定：「文書，依其程式及意旨得認作公文書者，推定為
    真正」之情形相同，本此公信原則，立法者以道路交通管理處罰條例第九十二條
    第三項之授權，賦予行政機關訂定違反道路交通管理事件統一裁罰基準及處理細
    則，使執勤員警得當機處分，以達其維護交通秩序、安全之行政目的。從而，本
    件異議人既未就執勤員警對於本件交通違規案件之舉發實體內容有何違誤之處提
    出相關證據以供調查，本院經查亦無任何證據足資證明執勤員警有何捏造事實違
    法取締之不法情事，則執勤員警本其維護交通秩序、安全職責所為之舉發，自應
    受到合法、正確之推定。
五、綜上所述，本件異議人空言否認前開違規事實，無非事後卸責之詞，不足採信。
    本件事證明確，異議人前開駕駛執照吊扣期間駕車之違規事實，堪以認定。是原
    處分機關對異議人依道路交通管理處罰條例第二十一條第一項第七款、第四項後
    段及同條例第六十七條第三項之規定，裁處罰鍰新臺幣一萬二千元，並吊銷駕駛
    執照，一年內不得考領駕駛執照，於法並無何違誤或不當之處。本件異議為無理
    由，應予駁回。
據上論斷，應依道路交通管理處罰條例第八十七條第二項、道路交通案件處理辦法第
十九條，裁定如主文。
中　　　華　　　民　　　國　  九  十  三　　年　　十　　月　二  十  九　日
                                    臺灣板橋地方法院交通法庭
                                        法    官  高  奕  驤
右正本證明與原本無異。
如不服本裁定，應於裁定送達後五日內向本院提出抗告狀。
                                        書 記 官  廖  舜  宜
中　　　華　　　民　　　國　  九  十  三　　年　　十　　月　二  十  九　日
